臺灣桃園地方法院刑事判決　　　　　 九十一年度重訴字第二九號
　　公　訴　人　臺灣桃園地方法院檢察署檢察官
　　被　　　告　己○○
　　選任辯護人　戊○○律師
　　　　　　　　丁○○律師
　　被　　　告　壬○○
　　右　一　人
　　選任辯護人　林姿英律師
　　　　　　　　辛○○律師
　　被　　　告　甲○○
　　右　一　人
　　選任辯護人　庚○○律師
　　　　　　　　陳建維律師
右列被告因違反毒品危害防制條例等案件，經檢察官提起公訴（九十一年度偵字第七
九六六號、第八三五七號、第九一二四號），本院判決如左：
    主      文
己○○未經許可，持有手槍之主要組成零件，累犯，處有期徒刑壹年，併科罰金新台
幣拾萬元，罰金如易服勞役以罰金總額與六個月之日數比例折算，扣案美國PHOE-
NIX  ARMS製RAVEN型口徑０．二五吋之制式半自動手槍壹支（槍枝管制編號0000
000000號）之主要組成零件槍管壹支、槍身壹具、槍機壹組、滑套壹個及彈匣
貳個暨具殺傷力之口徑六．三五MM制式手槍壹佰伍拾顆均沒收；又未經許可，寄藏手
槍，處有期徒刑陸年，併科罰金新台幣伍拾萬元，罰金如易服勞役以罰金總額與六個
月之日數比例折算，扣案德國SIG SARER廠製P226型口徑九MM，槍號為「U531645」號
之制式半自動手槍壹支（含彈匣壹個，槍枝管制編號0000000000號）及具
殺傷力之口徑九MM制式子彈貳顆均沒收；又共同運輸第一級毒品，處無期徒刑，褫奪
公權終身，扣案第一級毒品海洛因肆包（合計淨重陸玖肆點貳陸公克，包裝重壹捌點
零壹公克，純度七三．一六％，純質淨重伍零柒點玖貳公克）沒收銷燬之，扣案女用
高跟鞋壹雙沒收，未扣案甲○○之「越南航空公司編號ＶＮ－九二九號班機台北飛胡
志明市」機票壹份、「越南航空公司編號ＶＮ－八一七號班機胡志明市飛金邊市」機
票壹份、「越南航空公司編號ＶＮ－八一六號班機金邊市飛胡志明市」機票壹份、「
越南航空公司編號ＶＮ－九二八號班機胡志明市飛台北」機票壹份及美金貳佰伍拾元
均沒收，如全部或一部不能沒收時，機票部分追徵其價額，美金部分以其財產抵償之
；應執行無期徒刑，褫奪公權終身，罰金新台幣柒拾萬元，罰金如易服勞役以罰金總
額與六個月之日數比例折算。扣案美國PHOENIX ARMS製 RAVEN型口徑０．二五吋之制
式半自動手槍壹支（槍枝管制編號0000000000號）之主要組成零件槍管壹
支、槍身壹具、槍機壹組、滑套壹個、彈匣貳個、德國SIG SARER廠製 P226型口徑九
MM，槍號為 「U531645」號之制式半自動手槍壹支（含彈匣一個，槍枝管制編號00
00000000號）、具殺傷力之口徑六．三五MM制式子彈壹佰伍拾顆、口徑九MM
制式子彈貳顆及女用高跟鞋壹雙均沒收，扣案第一級毒品海洛因肆包（合計淨重陸玖
肆點貳陸公克，包裝重壹捌點零壹公克，純度七三．一六％，純質淨重伍零柒點玖貳
公克）沒收銷燬之，未扣案甲○○之「越南航空公司編號ＶＮ－九二九號班機台北飛
胡志明市」機票壹份、「越南航空公司編號ＶＮ－八一七號班機胡志明市飛金邊市」
機票壹份、「越南航空公司編號ＶＮ－八一六號班機金邊市飛胡志明市」機票壹份、
「越南航空公司編號ＶＮ－九二八號班機胡志明市飛台北」機票壹份及美金貳佰伍拾
元均沒收，如全部或一部不能沒收時，機票部分追徵其價額，美金部分以其財產抵償
之。
壬○○、甲○○共同運輸第二級毒品。壬○○處有期徒刑拾貳年，甲○○處有期徒刑
拾年。扣案第一級毒品海洛因肆包（合計淨重陸玖肆點貳陸公克，包裝重壹捌點零壹
公克，純度七三．一六％，純質淨重伍零柒點玖貳公克）沒收銷燬之，未扣案甲○○
之「越南航空公司編號ＶＮ－九二九號班機台北飛胡志明市」機票壹份、「越南航空
公司編號ＶＮ－八一七號班機胡志明市飛金邊市」機票壹份、「越南航空公司編號Ｖ
Ｎ－八一六號班機金邊市飛胡志明市」機票壹份、「越南航空公司編號ＶＮ－九二八
號班機胡志明市飛台北」機票壹份及美金貳佰伍拾元均沒收，如全部或一部不能沒收
時，機票部分追徵其價額，美金部分以其財產抵償之。
    事      實
一、己○○曾因妨害自由案件，於八十二年七月二十一日經台灣板橋地方法院判處有
    期徒刑十月，後經台灣高等法院於八十三年二月二十五日駁回上訴確定。另因違
    反麻醉藥品管理條例案件，於八十三年四月七日經台灣板橋地方法院判處有期徒
    刑七月。該二案並經裁定定應執行刑有期徒刑一年四月。再因違反麻醉藥品管理
    條例案件，於八十四年十一月二十九日經台灣台北地方法院判處有期徒刑十月。
    嗣前述各案執行中經合併計算執行期間而於八十五年八月六日假釋出獄，迄八十
    六年四月十四日縮刑期滿假釋未經撤銷，所處徒刑均以已執行完畢論而執行完畢
    。尚不知悔改，復於民國九十一年三月間某日，在台北市○○區○○路附近，以
    總價新台幣（下同）三十二萬元向某不詳姓名、年籍人士購得由槍管一支、槍身
    一具、槍機一組、滑套一個及彈匣二個等手槍主要組成零件組合而成惟因撞針斷
    裂致不具殺傷力之美國PHOENIX ARMS製 RAVEN型口徑０．二五吋之制式半自動手
    槍一支（槍枝管制編號0000000000號）暨具有殺傷力之口徑六．三五
    MM制式子彈一百五十顆，旋即自九十一年三月間某日購得時起至同年四月二十五
    日查獲時止，未經許可同時持之，且於購得後攜返桃園縣蘆竹鄉山鼻子六九號住
    處藏置。又另行起意，於同年四月十八日晚間八時許，在上址住處，允受吳體華
    （檢察官另案辦理）之委託為之保管吳某所攜來，具殺傷力之德國 SIG SARER廠
    製 P226型口徑九MM，槍號為「U531645」號之制式半自動手槍一支（含彈匣一個
    ，槍枝管制編號0000000000號）及具殺傷力之口徑九MM制式子彈五顆
    （送驗時試射三顆）、土造子彈一顆（送驗時業經試射）、及不具殺傷力之九MM
    不發彈一顆，而自同年四月十八日自吳某處收受時起，至同年月二十五日被查獲
    時止，未經許可同時寄藏該等具殺傷力之槍、彈。
二、緣甲○○因經濟拮据，須款甚殷，其「阿姨」李麗薇（檢察官另案辦理）遂於九
    十一年四月間告以「只須至柬埔寨帶回一雙鞋子即可獲致十萬元酬金，且提供全
    程花費」等語，王女受李麗薇之教唆乃躍躍欲試且先行申辦護照備用。同年月二
    十日，李麗薇復邀約甲○○至台北縣板橋市○○路○段「真鍋咖啡館」與彭寶蘭
    （檢察官另案辦理）碰面，彭女雖明知欲私運回國者實係第一級毒品海洛因，惟
    仍當面對之偽稱鞋內僅係夾藏「搖頭丸」（即第二級毒品ＭＤＭＡ），另表明事
    成必致贈酬金十萬元，王女聞言不疑並允諾為之。同年月二十一日晚間六時許，
    甲○○接獲彭寶蘭之通知前去台北縣板橋市○○路○段「波布餐廳」與之見面，
    另同誤認此行係欲私運「搖頭丸」回國之壬○○亦應彭女通知來到，三人先談妥
    由壬○○陪同甲○○至柬埔寨攜運毒品。迄當晚九時許，詳悉實情之己○○則銜
    吳體華之命前來上址「波布餐廳」，除向甲○○索取護照之英文姓名以便代購機
    票外，且約明陳某負責載送王、盧二人至機場並於王女回國時至機場接機及收取
    運回之毒品。商議底定，己○○、吳體華、彭寶蘭即基於共同私擅運送管制進口
    物品即第一級毒品海洛因前來台灣之犯意聯絡，另壬○○、甲○○則因出於誤認
    而基於與陳、吳、彭三人共同私擅運送管制進口物品即第二級毒ＭＤＭＡ返台之
    犯意連絡，於同年月二十三日上午六時許，彭寶蘭、己○○、壬○○、甲○○首
    在台北縣板橋市○○路○段「真鍋咖啡館」旁之泡沫紅茶店會合，己○○且將吳
    體華出資以供私運毒品之用而為甲○○購妥之「越南航空公司（下稱越航）台北
    －胡志明市－金邊」來回機票一份及吳體華提供俾王女支應運毒期間各項花費之
    美金二百五十元取交彭寶蘭再轉交甲○○，其後，己○○隨駕車搭載壬○○、甲○○至桃園縣大園鄉「中正國際機場」，由王女利用吳體華提供之機票，盧女則
    使用自購之機票，二人同搭當日上午七時四十分起飛之「越航」編號ＶＮ－九二
    九號班機先飛抵越南胡志明市，再由壬○○示範、協助甲○○辦理轉機等手續而
    後轉搭同日下午一時起飛之「越航」編號ＶＮ－八一七號班機至柬埔寨金邊市。
    抵達後，壬○○投宿於「大平洋飯店」，甲○○則投宿「中信酒店」第五０二號
    房。翌（二十四）日，壬○○以電話通知甲○○稱「會有人送一雙鞋子過去」並
    囑王女辦理退房手續。是日中午，壬○○偕一名柬國成年男子來到「中信酒店」
    ，盧女先隻身進入房間與甲○○見面並利用王女之0000000000號行動
    電話門號撥打電話與台灣方面連絡，其後，盧女帶同王女步出飯店與該柬國男子
    會合且由該男子駕車搭載盧、王二人前去共進午餐，席間，盧女復利用王女之行
    動電話門號撥回台灣。嗣壬○○即要求甲○○提前於當日返國，惟因訂無機位始
    作罷，後盧、王二人另覓飯店投宿，待辦妥住房手續，該柬國籍男子隨在飯店房
    間為柬國供貨之賣方將吳體華所洽購之鞋跟內共夾藏有四包海洛因（合計淨重六
    九四．九二公克）之女用高跟鞋一雙交付甲○○，壬○○則在一旁觀看。同年月
    二十五日，盧、王二人共乘計程車至金邊機場，由甲○○穿著該雙藏有海洛因之
    雙高跟鞋且使用吳體華購買提供之機票，依原定行程搭乘當日下午二時二十分起
    飛之「越航」編號ＶＮ－八一六號班機先抵越南胡志明市再轉搭同日下午四時十
    五分起飛之「越航」編號ＶＮ－九二八號班機而於是日晚間九時許飛抵台灣之桃
    園「中正國際機場」，渠等即利用此法私擅運輸上開管制進口之第一級毒品海洛
    因進入我國國境。又警方據早已循線發覺己○○涉犯私運第一級毒品入境及前開
    違反槍砲彈藥刀械管制條例之罪嫌，乃派員前往中正國際機場埋伏守候。迨當晚
    九時三十分許，己○○在「中正國際機場」第一航站大廈入境迎賓廳接得甲○○
    ，二人且相偕步行至停車場時，旋為警查獲，當場並扣得該四包海洛因及已屬吳
    體華所有係供夾藏運輸毒品之女用高跟鞋一雙，至此，甲○○方悉其運回者實為
    海洛因。後警方並至桃園縣蘆竹鄉山鼻子六九號己○○住處內，起獲扣得前述其
    持有或寄藏之手槍主要零件、手槍及子彈暨及不具殺傷力之九MM不發彈一顆。迄
    同年五月四日晚間十時許，壬○○返國時隨在「中正國際機場」為警逮獲。
三、案經台北市政府警察局少年隊報請台灣桃園地方法院檢察署檢察官偵察起訴。
    理      由
一、違反槍砲彈藥刀械管制條例部分：
    訊據被告己○○，坦承在台北市○○區○○路附近，以總價三十二萬元向某不詳
    姓名、年籍人士購得「白朗寧」手槍一支（含彈匣二個）、子彈一百五十顆，且
    攜返桃園縣蘆竹鄉山鼻子六九號住處內藏置，嗣復受吳體華之委託為之保管九０
    手槍一支及子彈六顆並均藏放在上址住處內等情不諱，並有右述槍、彈扣案及起
    獲之槍、彈暨藏置處所等照片共四幀在卷可憑。扣案之槍、彈經送鑑結果，其自
    行持有之該支「白朗寧」手槍（含彈匣二個，槍枝管制編號000000000
    0號），係美國PHOENIX ARMS型口徑０．二五吋之制式半自動手槍，惟其撞針斷
    裂，無法供擊發子彈使用，認不具殺傷力，至其自行持有之子彈一百五十顆，均
    係口徑六．三五MM之制式子彈，認均具殺傷力，另其寄藏之該支九０手槍（含彈
    匣一個，槍枝管制編號0000000000號），係德國 SIG SARER廠製P226
    型口徑九MM，槍號為 「U531645」號之制式半自動手槍，機械性能良好，認具殺
    傷力，又其寄藏之該六顆具殺傷力之子彈，其中五顆係口徑九MM之制式子彈，認
    均具殺傷力，一顆則為具直徑約九MM金屬彈頭之土造子彈，經試射，可擊發，認
    具殺傷力（另一顆九MM子彈為不發彈，不具殺傷力），有卷存內政部警政署刑事
    警察局刑鑑字第０九一０一０二０七七號槍彈鑑定書一份可按。查被告己○○購
    得而持有之該支手槍雖因撞針斷裂而不具殺傷力，惟其既為制式手槍，若非撞針
    斷裂，原本顯具殺傷力，又依扣案之該手槍及其照片與前開槍枝鑑定書所示，該
    槍係扳機保險（並非擊錘釋放式或轉輪槍），除撞針斷裂外，其餘組成該支手槍
    之槍管一支、槍身一具、槍機一組、滑套一個及彈匣二個等主要零件仍甚完整齊
    備，若更換適合之撞針後自可供用以組成具殺傷力之手槍，是以各該零件要屬手
    槍主要零件甚明。再者，己○○既係以三十二萬元高價購入該支白朗寧手槍及子
    彈一百五十顆，且知該槍係白朗寧槍之制式槍枝，雖因該槍撞針斷裂，依現狀無
    法擊發，惟其自仍知悉除撞針以外之組成該槍枝之主要組成零件為制式手槍之主
    要組成零件，詎仍未經許可持有該槍枝主要組成零件與子彈，其有持有手槍之主
    要組成零件與持有該子彈之犯意甚明，並不因該槍枝依現狀撞針斷裂不能擊發子
    彈解免其罪責。次查，己○○於九十一年四月二十五日之警訊供稱：白朗寧手槍
    和點二五子彈一百五十顆是我於九十一年三月底．．．．．．以三十二萬元所購
    得的，九０手槍及子彈七顆是吳（體華）的，他於四月十八日左右晚上二十時許
    拿來寄放的等語（見偵字第七九六六號卷第十五頁），具於同年月二十六日由檢
    察官訊問時並坦言：白朗寧手槍是九十年三月間．．．．．．以三十二萬元購買
    等語（見偵字第七九六六號卷第一０八頁），同日經移送本院訊問時亦承明：吳
    （體華）是在四月十八日晚上八點多拿（手槍及子彈）來給我的等語（見本院聲
    羈字第一七七號卷第六頁反面）。其此部分所陳前後一致，且距行為時間甚近，
    印象、記憶自屬深刻明淅，殊可採信，嗣己○○於本院審理時稱：我是二月底買
    槍，他（指吳體華）是三月幾日寄放槍彈云云，諒係因隔久遠後，印象模糊、記
    憶淡忘而誤記所致，其於本院審理時之此部分供詞委非可採。又查，己○○於本
    院審理時並供明：（買槍時你是否知道吳體華會將另外的槍彈寄放在你那裡？）
    不知道等語，由是可見其係事後臨狀方始萌生為吳某寄藏槍、彈之念，因之，其
    持有、寄藏二舉之犯意自屬各別。再查，證人即查獲陳某之警員丙○○於本院調
    查時結證稱：（你們事先所接獲的線報，有關己○○的部分是涉嫌那一類的案件
    ﹖）毒品、槍械，我們早就懷疑他有槍枝，而且還有具體的證人指證．．．．．
    ．（己○○被你們逮獲之後，你們是否有追查槍枝的下落﹖）我們沒有馬上問，
    這線索我們早就知道也知道他槍藏在哪裡，並不是己○○主動提供的，我也知道
    槍藏在他家的密道裡，而且有人提供他家的現場圖所以也知道密道，所以我們根
    本就不需要己○○的供述，只是因為要開的時候打不開，我有問己○○要怎麼開
    他教我開，己○○沒有主動提出說他有二把槍要帶我們去找，我們帶己○○到他
    家搜索，也沒有提到說要找槍，是到了之後，就直接到藏槍處外面要打開密道取
    槍，只是因為打不開之後才問己○○，當我們說要拿槍時，己○○也有很訝異等
    語（見本院九十一年十月十五日訊問筆錄），復徵之證人乙○○於九十一年二月
    二十日接受警方訊問時即證稱己○○持有制式手槍之情（見偵字第七九六六號卷
    第五三頁），堪認證人丙○○證稱早已查悉己○○持有手槍及藏槍處所等語屬實
    ，職是，縱令己○○於偵、審中胥坦認右揭持、藏槍、彈各節，核情亦非自首，
    抑且，警方並非賴其供述方能查獲槍、彈，此狀極明，與槍砲彈藥刀械管制條例
    第十八條第一項、第四項之自首或自白，並供述槍砲彈藥之來源、去向而查獲之
    要件不符。其辯護意旨謂己○○應係自首槍、彈犯行云云，洵非的論，自無足取
    。綜上，己○○此部分犯行之事證已臻明確，堪認無疑。
二、運輸毒品部份：
    訊據被告甲○○，坦稱為賺取十萬元乃前去柬埔寨金邊市穿回一雙女用高跟鞋，
    係其「阿姨」李麗薇告知此一門路，李女並約其在上址「真鍋咖啡館」與彭寶蘭
    見面，斯時彭女對之稱鞋內係夾藏搖頭丸且允諾事成必致贈酬金十萬元，其後，
    復在右址「波布餐廳」與彭寶蘭、壬○○、己○○會面，當時談妥由壬○○陪同
    出國，己○○負責接送，陳某且抄寫其護照之英文姓名以便代購機票，行前，己○○先將機票及旅費二百五十美元交付彭寶蘭再轉交其本人持用，係己○○駕車
    搭載其與壬○○二人至機場搭機，返國時，亦係陳某前來接機，迄為警查獲時始
    知運回者實係海洛因等情不諱，被告壬○○亦供明其係應彭寶蘭之通知至上址「
    波布餐廳」與彭、王二人見面，當時約定由其陪同甲○○出國，後己○○並有前
    來抄寫王女之英文姓名，出國當天係己○○駕車載其與甲○○至機場搭機，出發
    去機場前，己○○先將王女之機票及旅費二百五十美元交付彭寶蘭再轉交王女持
    用等語無隱，被告己○○則直承係吳體華囑其至「波布餐廳」認識甲○○以便王
    、盧出國時載送渠二人前去機場搭機及於王女回國時至機場接機，在「波布餐廳
    」有抄下甲○○之英文姓名俾購買機票，機票為吳體華出資購置，旅費二百五十
    美元亦係吳體華提供，出發前，其先將機票及旅費交付彭寶蘭再轉交甲○○持用
    之情無諱，惟渠三人胥矢口否認運輸毒品犯行，甲○○辯稱不知搖頭丸亦為毒品
    云云，壬○○辯稱其僅帶同甲○○出國，不知其此行之目的亦未參與其事云云，
    己○○辯稱吳體華告以王女係至柬埔寨夾帶美金回國，其不知實係私運海洛因云
    云。但查：
    (一)被告甲○○此行自柬埔寨金邊市穿回之一雙女用高跟鞋，鞋跟內係夾藏四包白
      粉乙節，有該雙女用高跟鞋、夾藏在鞋內之白粉四包扣案暨起獲之四包白粉、
      夾藏白粉之高跟鞋等照片共六幀、甲○○之護照影本一份、登機證二張、持用
      之機票存根一份在卷可按。再者，扣案之四包白粉經送驗結果，均含毒品海洛
      因成份（合計淨重六九四．二六公克，包裝重一八．０一公克，純度七三．一
      六％，純質淨重五０七．九二公克），有法務部調查局調科壹字第０八０００
      五三一九號鑑驗通知書一份附卷為憑，據此，自堪認甲○○攜運返國之物，實
      係第一級毒品海洛因之情，灼然極明。次查，甲○○警訊、偵查及本院調查、
      審理時均堅稱彭寶蘭係對之表明鞋內僅夾藏「搖頭丸」等語（見偵字第七九六
      六號卷第三二頁反面、第一九九頁反面，本院九十一年九月二十七日訊問筆錄
      及審判筆錄），稽以甲○○與彭寶蘭係初見乍識並係首次受託夾帶物品回國，
      因之，為免其悉情喪膽，聞言怯步以致躊躑不前起見，彭寶蘭當不致將實情坦
      言相告，必會構詞杜節俾匿飾後果之嚴重性，此徵之壬○○於警訊及偵查中均
      供稱彭寶蘭係對甲○○稱須帶回之鞋內為夾藏「快樂丸」云云（見偵字第八三
      五七號卷第八頁、第十頁、第二十頁、第三三頁反面），言下之意，即亦陳明
      彭女並未對王女詳實以告之情益明，是以甲○○顯難洞悉鞋內所藏者為海洛因
      。再者，證人丙○○於本院調查時結證稱：（甲○○所穿的那雙鞋子外表上有
      無經過加工或修換的跡象？）都沒有，跟工廠出產出來的鞋子是一模一樣，我
      們的線報內容就是毒品工廠跟製鞋工廠是合作的，直接把毒品拿去製鞋廠裝入
      鞋底之後再縫製成鞋子的成品，可說是一體成型等語（見本院九十一年十月十
      五日訊問筆錄），換言之，單由鞋子之外觀要無從究明查悉內藏何物，則王女
      亦無以藉此瞭解真相，是此，自衹能但憑聽信他人之言，從而據此各端，堪認
      王女承稱其本以為所運回之物僅為「搖頭丸」，迄為警查獲後始知實係海洛因
      等語屬實，殊值採信，公訴人指稱甲○○已悉係夾藏海洛因云云，尚屬無據，
      固非可採，然查，俗稱「搖頭丸」之「ＭＤＭＡ」係屬毒品之情，迭經媒體廣
      為報導經警方查緝、破獲之案件，幾已蔚為公知之事實，甲○○自難諉稱不知
      ，此再觀諸王女於警訊自承：（請問你搖頭丸是何物？）搖頭丸是毒品，海洛
      因、嗎啡也是毒品等語即明（見偵字第七九六六號卷第三四頁），況「搖頭丸
      」倘非毒品而僅係尋常之違禁物，一旦為警查獲毋須面臨嚴重之法律責任，則
      彭寶蘭等自行夾藏運送即可，何有耗費十萬元及往返機票、旅費等鉅資而遣人
      代送卻自龜縮隱身幕後之需？綜此，是見甲○○早已深悉「搖頭丸」係屬毒品
      之情，狀極鮮明。其辯稱不知「搖頭丸」為毒品云云，核違事實，純係飾卸之
      詞，不足採信。
    (二)壬○○於警訊供明：（四月二十一日在共謀現場「波布餐廳」，妳本人、彭寶
      蘭詢問甲○○是否前往柬國運毒，請說明？）是彭女要我帶王女出國，我有聽
      到彭女要王女帶鞋子回來，鞋內藏有毒品「快樂丸」，偵查中並承稱：在「波
      布餐廳」我好像有聽到彭寶蘭對甲○○說是帶「快樂丸」回來等各語（見偵字
      第八三五七號卷第十頁、第三三頁反面），佐以甲○○於偵查中供稱：（警訊
      中稱第二次彭寶蘭對你說鞋內是搖頭丸，要出國帶回來，是否如此？）是，那
      是在「波布餐廳」內說的等語（見偵字第七九六六號卷第二三０頁反面），復
      參酌王女於本院調查時並承明：（在「波布餐廳」時）盧與彭有大概教我如何
      轉機之事，之後也有再談帶鞋子回來之事．．．．．．後來她們有用客家話講
      話等語（見本院九十一年九月二十七日訊問筆錄），衡情，既已提及「帶鞋子
      回來」之事，則嗣彭、盧二人改以客語交談之時，當會接續此一話題，自必提
      及內藏之物，據此，雖係帶回何物，盧、王二人陳詞互異，然就在「波布餐廳
      」時，彭寶蘭曾提及甲○○係欲出國夾帶「毒品」返台乙情，二人所陳則悉相
      一致，是以綜稽此各狀，足見盧麗已知甲○○此行之目的係意在私運「毒品」
      返國，況於行前，壬○○並曾叮囑甲○○謂「不要緊急快步，行走自然，放輕
      鬆當成出國去玩就不會被查到」等語，此據甲○○、己○○於警訊及本院另案
      調查時供明（見偵字第七九六六號卷第十項反面及第十一頁、第三三頁，本院
      九十一年九月二十七日訊問筆錄，本院聲羈字第一七七號卷第六頁反面），因
      之，倘非其已詳悉甲○○係欲謀為不法勾當，焉出此舉？準此，壬○○業已明
      悉甲○○係欲出國夾帶「毒品」返台之事實，彰彰極明。其於本院審理時辯稱
      不知王女此行目的云云，顯違事實，要屬卸責之詞，殊無可採。再者，倘彭寶
      蘭告知者僅係三級毒品即俗稱「快樂丸」之「ＦＭ２」，甲○○核無避輕就重
      反而坦稱彭女所表明之物係屬二級毒品「搖頭丸」之理，酌此亦見王女之此部
      分所陳為真，職是，茲壬○○與彭寶蘭係自幼相識之好友，二人且經常連繫，
      此據盧女於警訊承明（見偵字第八三五七號卷第七頁），可見渠二人之交情匪
      淺，係既篤且深，因之，彭寶蘭對壬○○所能寄予之信賴自必遠逾於甲○○，
      抑且，如後所述，壬○○並肩負與毒品供應者連繫、接洽之責，尤徵其擔當之
      角色及參與之情節亦遠較甲○○重要並深入，從而其所能瞭解之內情，縱非全
      盤真相，惟必不亞於甲○○之所悉，是以彭寶蘭要無一方面向甲○○稱係「搖
      頭丸」，卻另對壬○○謂係「快樂丸」之理由及必要，況在「波布餐廳」時，
      彭寶蘭既已當面向甲○○明示欲帶回「搖頭丸」，壬○○且在場耳聞其事，則
      其寧有誤認為「快樂丸」之餘地？據此可證其所知者至少亦同於甲○○，易詞
      以言，即其係知悉王女所欲夾帶回國之物為「搖頭丸」之情，自毋庸疑。其於
      警訊、偵查中稱係「快樂丸」云云，明顯不實，委屬避就之詞，不足採信。又
      查，抵達金邊之翌日即九十一年四月二十四日，壬○○曾以電話通知甲○○稱
      「會有人送一雙鞋子過去」並囑王女辦理退房手續。是日中午，壬○○偕一名
      柬國成年男子來到「中信酒店」，盧女先隻身進入房間與甲○○見面並利用王
      女之0000000000號行動電話門號撥打電話與台灣方面連絡，其後，
      盧女帶同王女步出飯店與該柬國男子會合且由該男子駕車搭載盧、王二人前去
      共進午餐，席間，盧女復利用王女之行動電話門號撥回台灣。嗣壬○○即要求
      甲○○提前於當日返國，惟因訂無機位始得作罷，後盧、王二人另覓飯店投宿
      ，待辦妥住房手續，該柬國籍男子隨在飯店房間將一雙女用高跟鞋交付甲○○
      ，壬○○則在一旁觀看等情，業據被告甲○○於本院九十一年九月二十七日訊
      問及審理時，供述綦詳，稽以：
      1.甲○○使用之0000000000號行動電話門號，於九十一年四月二十
        四日中午十二時五十六分起至十三時二十六分之間，果有四通國際漫遊之發
        話記錄，前三通之受話門號為0000000000號，第四通之受話門號
        則為0000000000號並通話四百二十四秒，雖甲○○曾於出國前之
        九十一年四月二十三日凌晨四時三十六分四十六秒接獲門號0000000
        000號之來電一通，然其在國內不曾與0000000000號電話有過
        通話紀錄，惟壬○○使用之0000000000號行動電話門號，不僅曾
        於九十一年四月二十一日上午十時五十八分接獲0000000000號之
        來電一通，更於同日下午四時十七分三十五秒主動撥電予00000000
        00號門號，此各情有渠二人使用之前述行動電話通聯紀錄在卷可按，由是
        ，甲○○既不曾在國內與0000000000號電話通話，然壬○○則有
        之，據此已見王女供稱盧女在金邊時曾使用其行動電話門號撥打電話與台灣
        方面連絡等語非虛。
      2.壬○○使用之行動電話門號係0000000000號並為易付卡乙情，此
        據其於本院調查時承明（見本院九十一年十二月三日訊問筆錄），且有「遠
        傳公司」函文影本一份在卷可按。又查，甲○○於本院調查時陳稱：盧（麗
        玲）本身的門號是預付卡等語（見本院九十一年十一月一日訊問筆錄），可
        見王女亦知盧女使用之門號係屬「易付卡」性質之情。茲查，盧、王二人僅
        於九十一年四月二十一日在「波布餐廳」見面一次，其後即於同年月二十三
        日結伴出國，可見渠二人係相當陌生，是以若非僅二人結伴相處之際，壬○○臨事需要惟又無法撥出使用，因別無熟人在旁可援乃轉向初識之甲○○借
        用電話且說明原委，類此行動電話門號之性質究為「易通卡」抑或「易付卡
        」之個人瑣碎私事，盧女當無特加告知之理由及必要，王女自無知悉之可能
        ，酌此可見壬○○曾向甲○○借用行動電話撥出之情，然則，依卷存甲○○
        所使用0000000000號門號之通聯紀錄，其於九十一年四月二十三
        日清晨四時三十六分四十六秒接獲一通門號為0000000000號之來
        電後，迄同年月二十五日晚間九時五十九分四十一秒止，此期間內均無國內
        之發話紀錄，從而盧女借用電話之地必在國外之情，堪可認定，核此恰與甲○○於本院調查時供稱在金邊時，因壬○○之門號為易付卡，無法國際漫遊
        ，故向其借用電話門號等語相符（見本院九十一年十一月一日、十二月三日
        訊問筆錄），由此益徵王女承明盧女曾在金邊向之借用電話門號乙節屬實。
      3.壬○○於本院調查時固辯稱：我記二十、二十一日那二天，彭寶蘭有跟我借
        過手機，她說她人要去桃園，手機有弄到水．．．．．．手機她到那天晚上
        在「波布餐廳」才還我云云（見本院九十一年十二月三日訊問筆錄），若然
        ，茲0000000000號既為彭寶蘭本身使用之門號，此據盧女於警訊
        述明（見偵字第八三五七號卷第十三頁反面），且彭女之手機既係「弄到水
        」無法使用方向壬○○借用，則於借用期間即九十一年四月二十一日焉有又
        接獲自己門號來電之可能？再依卷存盧女該門號之通聯紀錄所示，於九十一
        年四月二十日、二十一日，該門號有多通撥出紀錄，其發話基地台位置均在
        台北縣永和市○○路○段六七號十六樓屋頂，此與壬○○之住處台北縣永和
        市○○路○段一五號一樓深具地緣關係，而與盧女於警訊供稱彭寶蘭之住處
        係在台北縣板橋市○○路○段四七巷二五號二樓或同市○○路○段附近（見
        偵字第八三五七號卷第七頁），顯然相去甚遠，況依其所陳，彭女在「波布
        餐廳」即已返還手機，則當晚該門號之通話必係盧女自為，然九十一年四月
        二十一日晚間九時四十一分至十時五十五分止，該門號三通發話之基地台位
        置亦為台北縣永和市○○路○段六七號十六樓屋頂，此並有該門號通聯紀錄
        所載可憑，與所謂彭女借期間之發訊位置相同，毋寧怪哉？審此二端，足徵
        盧女所稱彭女借用電話一說為不實，自非可採，惟考之壬○○竟汲汲於捏此
        虛詞，揆其目的無非意在隱瞞其曾在國內與0000000000號及00
        00000000號此二門號通話聯絡之事實，職是，若在金邊經由國際漫
        遊而與該二門號之通話係與壬○○無關，其何有出諸虛詞以隱瞞在國內曾與
        之通話斯情之需？欲蓋適足以彌彰，由其此舉更可彰顯甲○○之此部分供述
        為真。
      佐上三端，足信王女供稱盧女在金邊時曾使用其行動電話門號撥打電話與台灣
      方面連絡等情胥實。再查，0000000000號係彭寶蘭使用之門號，有
      如前述，至0000000000號則為己○○之某稱為「鍊」之友人所用，
      此有己○○之電話簿在卷可證（見偵字第七九六六號卷第九三頁），顯與陳某
      此夥人員有關，職是，壬○○陪同甲○○遠至金邊接運毒品之際既猶急於與彭
      、陳或渠等同夥之人連繫，顯在回報進展狀況，由是可見在該處之接運過程中
      其係居於主導之要角地位，因之，勢必擔當與毒品供應者連繫、接洽之責，據
      此亦徵甲○○供稱交付內藏毒品高跟鞋之該柬國籍男子係壬○○偕同前來等語
      屬實，是以稽此各情，堪認前揭甲○○於本院調查時供述之各節悉屬信而有徵
      ，殊值採信。此前其於警訊、偵查及本院九十一年六月二十一日、七月二十六
      日及九月十八日調查時均稱該交付毒品之柬國籍男子係自行前來其下榻之飯店
      ，在金邊停留期間，其僅於九十一年四月二十四日與壬○○共進晚餐且未提及
      有關「鞋子」之事云云，諒係因心有顧忌或有所期待甚或為信守當初不得供出
      他人之承諾等不一而足之緣由致未敢吐實所為虛飾之詞，要非可採。據上，壬○○既非僅單純陪同甲○○前去金邊而已，更與毒品供應者連繫、接洽而親偕
      該人前來交付毒品予王女，是其顯係處理接運毒品之事務，自屬已參與私運毒
      品構成要件行為之實施而具此犯意之事實甚明。至甲○○於本院九十一年九月
      二十七日首陳「係先與壬○○、該柬國籍男子共進午餐後，方至中信飯店結帳
      ，嗣再去旅行社洽訂機位，因無機位，始另覓飯店投宿」，與同一期日經再度
      訊明後其所陳「其先辦理中信飯店結帳，之後，在房間內等候壬○○前來，嗣
      方與盧女、該柬國籍男子相偕外出共進午餐，餐後再去旅行社洽訂機位，因無
      機位，始另覓飯店投宿」，就用餐及結帳之先後固有歧異，惟其於本院審理時
      供稱：中信飯店先退房，之後就去吃飯，再去訂機票劃位，結果沒有位置，才
      去訂飯店等語，則與右述本院調查時之嗣經再度究明而後所陳之各節，完全一
      致，不寧唯是，甲○○係在「中信飯店」內與壬○○會合，待步出店外始見盧
      女偕來之該名柬國籍男子，係該男子駕車搭載渠二人前去用餐，後係在另覓投
      宿之飯店房間內，由該男子將一雙高跟鞋交付王女，斯時盧女亦在一旁觀看等
      主要各情，王女先後所陳悉無出入，是以其於該次期日就用餐與結帳之先後順
      序首陳之異詞，顯係因亟欲將隱藏心中已久之實情一吐為淨以致情急口誤之結
      果，此觀之甲○○於該期日隨澄明：（為何你剛講說吃完午飯後才到中信飯店
      辦理結帳手續？）我的意思是指到另外一家飯店去辦住房手續等語即明（見本
      院九十一年九月二十七日訊問筆錄），自未能但執右開細節之歧異遽認王女之
      供述全屬不實。再者，在飯店結帳並同時退房，固屬常態，惟辦理結帳手續時
      未攜同行李，爾後再返回房間作最後之查看、整理並帶同行李，或於結帳時表
      明仍須稍在房間停留等人，此情亦非絕無，因之，猶無以謂王女稱結帳後仍逗
      留房間內等語係屬違常之說。另查，壬○○入所羈押時，託管之物品雖無手機
      ，有台灣桃園女子監獄桃女總字第０九一０００三六九五號函在卷可證，然此
      僅可認其返台時係未帶手機，究無從逕認其出國時亦未隨身攜同手機。又經本
      院函查結果，甲○○使用之手機為ＮＯＫＩＡ牌八八五０型，適用於ＧＳＭ九
      ００、一八００系統，且柬埔寨採用之行動電話系統亦係ＧＳＭ九００、一八
      ００系統，有台灣諾基亞股份有限公司及交通部電信總局函各一份附卷足參，
      雖可認王女之手機確可適用於柬國之行動電話系統，然則，王女係首度至柬埔
      寨，對該國之熟悉程度究不如在當地有經營機車生意之壬○○，此有合同證明
      書影本一份在卷可證，因之，王女顯難知悉柬國之行動電話系統為何，從而其
      稱因其手機在當地無法使用故而關機未用等語，核無悖理之處。此外，運毒與
      查看機車生意二事並非牴觸不可併行，職是，尤未能指壬○○在柬國有投資機
      車生意乙端即認其無參與運毒之事。壬○○之辯護意旨謂「甲○○之供述有多
      處自相矛盾，且依常理飯店結帳即繳回鑰匙，根本不可能再待在房間中，又經
      函查台灣桃園女子監獄之託管物品，亦無壬○○之手機，顯與甲○○之供述有
      間，而甲○○之手機可適用於柬國之行動電話系統，並非不能使用，亦與其供
      述有異，另壬○○去柬國主要係查看機車生意狀況，僅順道帶同王女前去」，
      因而指王女之供述非可採信且盧不可能參與運毒云云，洵非可取。再查，依甲○○、壬○○二人之供述，僅可認定盧女所知欲運輸之物係「搖頭丸」，且如
      前述，單由鞋子之外觀實無從究明查悉內藏何物，因之，盧女亦衹能聽信彭女
      之言，是以顯無證據可證明壬○○明知實係運輸海洛因之情。公訴意旨認盧女
      已詳悉此事云云，尚有誤會，應予敘明。
    (三)己○○於警訊供明：「華哥」真實姓名為吳體華．．．．．．都是免費提供給
      我吸食．．．．．．（吳體華為何免費給你吸食海洛因﹖）因為他要我幫他做
      事，他要我幫他到機場接回夾帶毒品回國的人，二十五日警方查獲我友人甲○○就是於二十三日出境至越南後轉機至柬埔寨金邊市夾帶毒品返國，她是將毒
      品藏於俗稱矮子樂之女用高跟鞋內運回國內．．．．．．我於二十一日二十一
      時到達「波布餐廳」時，他們已達成協議，我只是去餐廳認人，以便日後接送
      ．．．．．．我到餐廳後，彭寶蘭和壬○○已和甲○○談好了，機票吃、住、
      他們負責，毒品運送回國後給予甲○○現金十萬元．．．．．．吳體華會每個
      月給我十萬元，答謝我幫他運毒及接送運毒之人出國、返國，九十一年四月二
      十三日有壬○○和甲○○出國，同年月二十五日甲○○運送二塊海洛因返國即
      被警查獲等語（見偵字第七九六六號卷第九頁及反面、第十頁反面、第十二頁
      反面、第十三頁），於本院另案訊問時更明確承稱：之前即與王（慧萍）約好
      叫她去金邊帶【海洛因】回台，是於二十一日在板橋時約好的，當時是彭寶蘭
      、壬○○先與王洽談，我是事後才到，那天才與王相識，談好方便去接王等語
      （見本院聲羈字第一七七號卷第六頁），稽以甲○○夾帶回國者果係毒品海洛
      因，且王女此行可獲致之報酬並為十萬元，均見前述，胥與右揭己○○所承「
      王女係至金邊帶海洛因回台，毒品運送回國後給予現金十萬元」等語絲毫不差
      ，由是已見其此部分自白非虛，據而可徵陳某不僅己知王女係欲出國夾帶毒品
      返台，更係詳悉所夾帶之毒品即為「海洛因」之情，灼然明甚。次查，己○○
      與吳體華相識已有四、五年之久，自九十年七、八月間開始其並每月向吳某支
      領十萬元，九十年底起吳體華且在其住處居住二個月，其住處密道係為使當時
      因案遭通緝之吳體華便於脫逃而設，此諸情業據己○○於偵查中承明（見偵字
      第七九六六號卷第一四五頁及反面、第一五七頁反面、第一五八頁），不僅如
      此，其更受吳某之委託為之保管藏置手槍、子彈，業見前述，凡此各端，在在
      具徵吳體華對己○○寄予之信賴極深。再者，甲○○之機票及旅費既為吳體華
      購置、提供且著使己○○轉交，吳某復指示其負責接送，則陳某必知甲○○此
      番出國之行係由吳體華在幕後策劃，此徵之己○○於本院另案訊問時供明：（
      這次查獲運毒是否由吳體華策劃﹖）是的等語即可彰明（見本院聲羈字第一七
      七號卷第六頁反面），從而其對吳某策劃王女出國係欲圖謀何事，當已心知肚
      明，佐此狀，益徵前述己○○所承各節屬實，是其明知王女等人係欲出國私運
      海洛因返台之事實，堪認不疑。嗣其於本院審理時翻稱係夾帶美金云云，明顯
      不實，核屬卸責之詞，不足採信。又查，甲○○於警訊供明：（為什麼己○○
      要到機場接你﹖）因為己○○要拿我從柬埔寨金邊夾帶回國之毒品（見偵字第
      七九六六號卷第三二頁），於本院另案訊問時亦供稱：（該次被查獲時，己○○是否要到機場接你﹖）是的，並且我只要將高跟鞋交給己○○即可等語（見
      本院聲羈字第一七七號卷第十二頁反面），核與己○○於本院另案訊問時承稱
      ：（當天接機目的﹖）是接她，是要將她從金邊帶回來的毒品帶走等語相符（
      見本院聲羈字第一七七號卷第六頁），至徵渠二人此部分所陳胥實，據此亦證
      己○○並係肩負在國內接收「海洛因」之責，職是，其既明知王、盧二人係出
      國私運海洛因返國，行前且負責載送運毒人員至機場搭機，待王女返國後，又
      擔當接收「海洛因」之重責，由此，其係參與全盤運毒之過程並具有私運毒品
      之犯意，極為明確。
    (四)前去柬國運送毒品來台既為吳體華策劃，則其詳悉運回之毒品係屬海洛因乙節
      ，顯毋庸疑，又彭寶蘭係吳體華之女友，此據己○○、壬○○供明在卷，與吳
      某之關係自屬親密，況其又出面鼓誘甲○○出國運毒且協調、分派王、盧二人
      各擔之責，顯見其介入此次運毒之計劃極深，謂之為核心人物，亦不為過，因
      之，其對吳某係欲圖謀何事，當必瞭若指掌，準此，是彭寶蘭同知私運之毒品
      為海洛因之情，甚為鮮明。
    查本次運毒為吳體華策劃，彭寶蘭則出面協調甲○○、壬○○且分派各司之事務
    ，己○○係負責載送運毒人員至機場搭機並於回國時接收運回之毒品，壬○○、
    甲○○二人親赴柬國並由盧女接運再責由王女私運返台，準此，雖究係「海洛因
    」抑或「搖頭丸」此一具體內容，各人認識容有歧異，然就私運管制進口之毒品
    返台此二抽象犯行，渠五人間實具有犯意連絡或並行為分擔之情，狀至顯然。又
    查，李麗薇僅係告知甲○○此一門路而誘發王女出國夾毒品返台之犯意，其本身
    並未參與運送行為之實施，此外，復無證據可證明其有將他人之舉視同己為之共
    同運送毒品之合謀意思，核情，其所為自僅止於教唆，尚難認之亦為共同正犯之
    一，應予敘明。末查，己○○於本院另案訊問時固陳明：之前即與王（慧萍）約
    好叫她去金邊帶海洛因回台等語，惟其又稱：是於二十一日在板橋時約好的，當
    時是彭寶蘭、壬○○先與王洽談，我是事後才到．．．．．．（有無與甲○○說
    帶回東西是毒品﹖）我沒有跟王說等語（見本院聲羈字第一七七號卷第六頁及反
    面），職是，己○○既未曾向王女提及係海洛因，則王女能知之內容當衹來自於
    彭寶蘭甚或壬○○，因之，己○○所知之實情顯未能謂王女同亦知悉，從而據右
    開己○○之所言，謂其本身係詳悉內情固可，惟究不足以憑認甲○○係同知實情
    ，再此敘明。綜述，被告己○○等三人此部分犯行之事證均已明確，胥應依法論
    科。
三、查手槍之槍管、槍身、槍機、滑套、彈匣業經內政部依法於八十六年十一月二十
    四日以台（八六）內警字第八六七０六八三號公告為手槍之主要組成零件，因之
    ，被告己○○持有組合於該支僅因撞針斷裂而不具殺傷力之美國PHOENIX ARMS製
    RAVEN 型口徑０．二五吋之制式半自動手槍中之槍管一支、槍身一具、槍機一組
    、滑套一個及彈匣二個等可供用以組成具殺傷力手槍之主要零件部分，係犯槍砲
    彈藥刀械管制條例第十三條第四項之未經許可，持有手槍之主要組成零件罪。又
    其持有具殺傷力之口徑六．三五MM制式子彈一百五十顆部分，則犯同條例第十二
    條第四項之未經可，持有子彈罪。另其受吳體華之委託為之保管具殺傷力之德國
    SIG SARER廠製P226型口徑九MM，槍號為「U531645」號之制式半自動手槍一支（
    含彈匣一個，槍枝管制編號0000000000號）及具殺傷力之口徑九MM制
    式子彈五顆（送驗時經試射三顆）、土造子彈一顆（送驗時業經試射）部分，為
    犯同條例第七條第四項之未經許可，寄藏手槍罪及第十二條第四項之未經許可，
    寄藏子彈罪。其持有手槍主要組成零件、持有子彈二罪間，寄藏手槍、寄藏子彈
    二罪間，各係以一行為同時為之，胥應依想像競合犯之規定，從一重各以持有手
    槍主要組零件罪、寄藏手槍罪處斷。又其持有手槍主要組成零件部分，雖未據公
    訴人起訴，惟此與公訴人已起訴且經本院論罪之持有子彈部分，既有想像競合犯
    裁判上一罪之關係，自為起訴效力所及，本院應併予審判。被告己○○係為警查
    獲前開持有槍、彈及寄藏槍、彈犯行，並非自首，亦無槍砲彈藥刀械管制條例第
    十八條第一項、第四項之情形，已如前述，自無依該規定或自首規定減輕或免除
    其刑之餘地。次按，按海洛因、俗稱「搖頭丸」之ＭＤＭＡ係行政院依懲治走私
    條例第二條第四項授權公告之「甲項管制進出口物品」，並各為毒品危害防制條
    例第二條第二項第一款、第二款所稱之第一級毒品、第二級毒品。次查，懲治走
    私條例第二條第一項私運管制物品進口逾公告數額罪，業於被告行為後修正，並
    於九十一年六月二十八日正式施行。修正後之法定刑，有期徒刑部分雖未更異，
    惟得併科之罰金刑部分已由原定之新台幣二十萬元以下提高為新台幣三百萬元以
    下，經比較之下，自以修正前之法律有利於被告，依刑法第二條第一項但書之規
    定，此部分自應適用修正前之法律，故核被告己○○私運管制進口之第一級毒品
    海洛因進入我國國境部分，係犯修正前懲治走私條例第二條第一項之私運管制物
    品進口逾公告數額罪及毒品危害防制條例第四條第一項之運輸第一級毒品罪。惟
    就被告甲○○、壬○○二人，雖客觀上運回之毒品為「海洛因」，然渠等主觀上
    所認識者既僅為第二級毒品「ＭＤＭＡ」，則依「所知輕於所犯，從其所知」之
    法理，渠二人所為自僅構成修正前懲治走私條例第二條第一項之私運管制物品進
    口逾公告數額罪及毒品危害防制條例第四條第二項之運輸第二級毒品罪。公訴人
    認被告壬○○、甲○○二人同犯毒品危害防制條例第四條第一項之運輸第一級毒
    品罪云云，尚有未洽，起訴法條應予變更。再者，被告己○○、壬○○、甲○○
    三人持有毒品之低度行為，均應為運輸之高度行為吸收，不另論罪。又渠三人私
    運管制物品進口之犯情，業經公訴人於起訴書犯罪事實欄內載明，自屬已起訴，
    雖公訴人漏引此部分應適用之法條，於起訴之效力究不生影響。此外，就私運管
    制進口之上開毒品返台此二抽象犯行，被告三人與吳體華、彭寶蘭等共五人間，
    有犯意連絡或並行為分擔，為共同正犯。又上開毒品雖係由該柬國男子所交付，
    惟該男子係於吳體華向柬國方面之供貨者洽購後，為供貨之賣方交付毒品者，與
    本件被告三人及共同正犯吳體華、彭寶蘭並無犯意聯絡或行為分擔，而非本件私
    運管制進口毒品入境之共同正犯。又被告三人係以一個私擅攜運之行為，同時觸
    犯此二罪，亦應依想像競合犯之規定，從一重，己○○以運輸第一級毒品罪處斷
    ，壬○○、甲○○則以運輸第二級毒品罪處斷。被告甲○○係長期住居於台灣地
    區之人民，且知悉搖頭丸為毒品危害防制條例管制之毒品，已如前述。其此次又
    係以將所運毒品夾藏於一體成型之女用高跟鞋內，私擅運輸入境之方式為之，以
    獲取高額報酬，自非不知吾國法律對於管制進口之毒品之私運入境之行有刑事處
    罰之規定。其辯護人以其「不知法律」求予減輕其刑，尚無足取。另查，被告己○○曾有如事實欄所載之犯罪科刑執行情形，有台灣高等法院被告全國前案紀錄
    表一份在卷可按。其受有期徒刑執行完畢後，於五年內再犯有期徒刑以上之未經
    許可，持有手槍主要組成零件罪及持有子彈（口徑六．三五MM制式子彈一百五十
    顆部分）罪，此部分為累犯，應依法加重其刑。至其所為其餘各罪之犯行時間均
    逾前案執行完畢時間五年，不構成累犯，應予敘明。己○○所犯未經許可，持有
    手槍之主要組成零件及寄藏手槍、運輸第一級毒品三罪間，犯意各別，構成要件
    互異，應分論併罰。爰審酌被告己○○持有槍枝零件、子彈及寄藏槍、彈之種類
    、數量、危險性之大小，被告三人私運來台之毒品實係海洛因且數量龐大，如流
    入市面，將加速毒品之泛濫，對我國社會之安寧秩序及國人之健康所可能產生之
    危害至鉅，被告己○○詳知內情，顯亦居於核心地位，被告壬○○在柬國係負責
    毒品之接運，核屬主導角色，渠二人參與實施犯罪之情節，均重於被告甲○○，
    陳、盧二人於本院調查、審理時猶否認運毒品犯行，甲○○則坦認絕大部分事實
    並詳供壬○○之犯情等及其他一切情狀，分別量處如主文所示之刑。並就被告己○○運輸第一級毒品處無期徒刑，依法諭知褫奪公權終身及所處罰金諭知易服勞
    役之折算標準，且定其應執行無期徒刑，褫奪公權終身，與應執行之罰金刑（新
    台幣七十萬元），暨所應執行之罰金如易服勞役之折算標準。
三、扣案美國PHONIX ARMS製RAVEN型口徑０．二五吋之制式半自動手槍一支（槍枝管
    制編號0000000000號）之主要組成零件槍管一支、槍身一具、槍機一
    組、滑套一個及彈匣二個暨具殺傷力之口徑六．三五MM制式子彈一百五十顆暨德
    國SIG SARER廠製P226型口徑九MM，槍號為「U531645」號之制式半自動手槍一支
    （含彈匣一個，槍枝管制編號0000000000號）及具殺傷力之口徑九MM
    制式子彈二顆，均為違禁物，均應依刑法第三十八條第一項第一款之規定，分別
    於對己○○所犯未經許可，持有手槍之主要組成零件罪及未經許可，寄藏手槍罪
    諭知之主刑項下各予宣告沒收。另扣案具殺傷力之口徑九MM制式子彈三顆及土造
    子彈一顆，於送驗時悉經試射，已失子彈之性質，因之，所餘之彈殼非可認係違
    禁且為吳體華寄藏而非屬己○○所有，另扣案之九MM子彈一顆，經鑑定試射不能
    擊發，不具殺傷力，亦有前開鑑定書可按，亦非違禁物，依法於本件自不得諭知
    沒收。又扣案之第一級毒品海洛因四包（合計淨重六九四．二六公克，包裝重一
    八．０一公克，純度七三．一六％，純質淨重五０七．九二公克），應依毒品危
    害防制條例第十八條第一項前段規定，於對被告三人所犯運輸毒品罪諭知之主刑
    項下併予宣告沒收銷燬之。扣案女用高跟鞋一雙於毒品供應者交付後已屬貨主即
    策劃本件運毒犯行之共犯吳體華所有，為夾藏毒品以利私運之用，為供運輸毒品
    犯罪所用之物，應依毒品危害防制條例第十九條第一項之規定，同於對被告三人
    所犯運輸毒品罪諭知之主刑項下併宣告沒收。因該雙女用高跟鞋已扣案，已無全
    部或一部不能沒收情形，而無庸另依毒品危害防制條例第十九條第一項諭知如全
    部或一部不能沒收時，追徵其價額。再者，未扣案甲○○之「越南航空公司編號
    ＶＮ－九二九號班機台北飛胡志明市」機票一份、「越南航空公司編號ＶＮ－八
    一七號班機胡志明市飛金邊市」機票一份、「越南航空公司編號ＶＮ－八一六號
    班機金邊市飛胡志明市」機票一份、「越南航空公司編號ＶＮ－九二八號班機胡
    志明市飛台北」機票一份及美金二百五十元，均係共犯吳體華購買及提供，俾便
    被告甲○○搭機運送毒品及支應運毒期間各項花費之用，亦屬供運輸毒品犯罪所
    用之物，亦應依毒品危害防制條例第十九條第一項規定，於對被告三人所犯運輸
    毒品罪諭知之主刑項下宣告沒收，如全部或一部不能沒收時，機票部分因屬金錢
    以外之財物，依法應追徵其價額，美金部分則屬金錢，依法應以其財產抵償之。
四、公訴意旨指被告己○○受吳體華之託除寄藏具有殺傷力之前開有罪部分子彈計共
    六顆外，另受寄藏放具殺傷力之九０子彈一顆，而認其受寄此顆子彈部分，亦涉
    有寄藏子彈罪嫌云云。然查，吳體華持交己○○保管之子彈固有七顆，惟送驗結
    果，其中一顆口徑九MM制式子彈係不發彈，有卷存內政部警政置刑事警察局刑鑑
    字第０九一０一０二０七七號槍彈鑑定書為憑，顯不具殺傷力，自非屬槍砲彈藥
    刀械管制條例所指具殺傷力之子彈，寄藏之並不構成犯罪，是以除前述經本院認
    定之六顆外，自未能指己○○尚有寄藏該顆子彈之犯行，惟依公訴人起訴之旨顯
    謂此與右開經本院論罪之寄藏子彈部分，在法律評價上係屬不可分割之單一事實
    單純一罪關係，爰不另為無罪之諭知。
據上論斷，應依刑事訴訟法第二百九十九條第一項前段、第三百條，槍砲彈藥刀械管
制條例第七條第四項、第十二條第四項、第十三條第四項，毒品危害防制條第四條第
一項、第二項、第十八條第一項前段、第十九條第一項，修正前懲治走私條例第二條
第一項、第十一條，刑法第二條第一項但書、第十一條前段、第二十八條、第五十五
條、第四十七條、第三十七條第一項、第四十二條第三項、第五十一條第四款、第七
款、第三十八條第一項第一款，罰金罰鍰提高標準條例第二條，判決如主文。
本案經檢察官黃俊華到庭執行職務。
中      華      民      國        九十二    年     四     月   二十三   日
                                臺灣桃園地方法院刑事第三庭
                                    審判長法官  謝順輝
                                          法官  林惠霞
                                          法官  蔡榮澤
右正本證明與原本無異。
如不服本判決，應於判決送達後十日內向本院提出上訴狀( 應附繕本 )。
                                        書記官  何慧娟
中     華      民      國        九十二     年     五     月     八     日
附本件論罪科刑依據之法條：
槍砲彈藥刀械管制條例第七條
未經許可，製造、販賣或運輸火砲、肩射武器、機關槍、衝鋒槍、卡柄槍、自動步槍
、普通步槍、馬槍、手槍或各類砲彈、炸彈、爆裂物者，處死刑、無期徒刑或七年以
上有期徒刑；處徒刑者，併科新台幣三千萬元以下罰金。
未經許可，轉讓、出租或出借前項所列槍砲、彈藥者，處無期徒刑或五年以上有期徒
刑，併科新台幣一千萬元以下罰金。
意圖供自己或他人犯罪之用，而犯前二項之罪者，處死刑或無期徒刑；處徒刑者，併
科新台幣五千萬元以下罰金。
未經許可，持有、寄藏或意圖販賣而陳列第一項所列槍砲、彈藥者，處五年以上有期
徒刑，併科新台幣一千萬元以下罰金。
第一項至第三項之未遂犯罰之。
槍砲彈藥刀械管制條例第十二條
未經許可，製造、販賣或運輸子彈者，處一年以上七年以下有期徒刑，併科新台幣五
百萬元以下罰金。
未經許可，轉讓、出租或出借子彈者，處六月以上五年以下有期徒刑，併科新台幣三
百萬元以下罰金。
意圖供自己或他人犯罪之用，而犯前二項之罪者，處三年以上十年以下有期徒刑，併
科新台幣七百萬元以下罰金。
未經許可，持有、寄藏或意圖販賣而陳列子彈者，處五年以下有期徒刑，併科新台幣
三百萬元以下罰金。
第一項至第三項之未遂犯罰之。
槍砲彈藥刀械管制條例第十三條
未經許可，製造、販賣或運輸槍砲、彈藥之主要組成零件者，處三年以上十年以下有
期徒刑，併科新台幣七百萬元以下罰金。
未經許可，轉讓、出租或出借前項零件者，處一年以上七年以下有期徒刑，併科新台
弊五百萬元以下罰金。
意圖供自己或他人犯罪之用，而犯前二項之罪者，處五年以上有期徒刑，併科新台幣
一千萬元以下罰金。
未經許可，持有、寄藏或意圖販賣而陳列第一項所列零件者，處六月以上五年以下有
期徒刑，併科新台幣三百萬元以下罰金。
第一項至第三項之未遂犯罰之。
毒品危害防制條例第四條
製造、運輸、販賣第一級毒品者，處死刑或無期徒刑；處無期徒刑者，得併科新台幣
一千萬元以下罰金。
製造、運輸、販賣第二級毒品者，處無期徒刑或七年以上有期徒刑，得併科新台幣七
百萬元以下罰金。
製造、運輸、販賣第三級毒品者，處五年以上有期徒刑，得併科新台幣五百萬元以下
罰金。
製造、運輸、販賣專供製造或施用毒品之器具者，處一年以上七年以下有期徒刑，得
併科新台幣一百萬元以下罰金。
前四項之未遂犯罰之。
修正前懲治走私條例第二條第一項
私運管制物品進口﹑出口逾公告數額者，處七年以下有期徒刑，得併科新台幣二十萬
元以下罰金。
